* C:\Users\usuario\137\Facultad\circuitos 2\TDCE\Etapa lineal.asc
Vi vi 0 {Vi}
Vref vref 0 {VREF} AC 0
RC1 vi N004 {RC1}
RD1 vo v_f 2.2k
RD2 v_f 0 1k
RL vo 0 {RL}
Q1 N008 vref N009 0 BC547C
Q2 N002 V_amp N001 0 BC547B
Q3 N001 N002 vi 0 2SB688
Q4 N006 V_f N009 0 BC547C
RE1 N012 0 {RE}
RC2 vi N005 {RC2}
Q6 N008 N006 N004 0 BC557B
Q5 N006 N006 N005 0 BC557B
Q7 V_amp N010 N013 0 BC547C
RB2 N013 0 {RB2}
RB1 vi N007 {RB1}
Q8 V_amp N008 N007 0 BC557C
Q9 N009 N010 N012 0 BC547C
Q10 N010 N010 N011 0 BC547C
R1 vref N010 1.5k
R2 N011 0 {RE}
RP1 N001 N003 1k
RP2 N003 0 12k
R5 vo N001 0.75
Q11 V_amp N003 vo 0 BC547B
.model NPN NPN
.model PNP PNP
.lib C:\Users\usuario\Documents\LTspiceXVII\lib\cmp\standard.bjt
* .step param RC 100 1500 100
* .step param RL 3.33 500 1
* Regulacion de carga
* Transistor de paso
* Realimentador
* Carga
* Amplificador
* Alimentacion
* Generador
* .step param VREF 1.5 1.6 0.01
* Eficiencia
* -100*(V(vo)*I(RL))/(V(vi)*I(Vi))
* Tensión de salida
* .dc Vi 0 8\n.param RL 3.33\n  \n.meas DC VoEspMin FIND V(vo) AT 6.6\n.meas DC VoEspMed FIND V(vo) AT 6.8\n.meas DC VoEspMax FIND V(vo) AT 7\n.meas DC VoError PARAM ((VoEspMin + VoEspMed + VoEspMax)/3 - 5)
* Regulacion de linea
* .dc Vi 0 8\n.param RL=3.33\n \n.meas DC Vol1rl FIND V(vo) AT=6.6\n.meas DC Vol2rl FIND V(vo) AT=7\n.meas DC RegLin PARAM ((Vol2rl - Vol1rl) / 0.4)
* .op\n.step param RL 3.33 500 50\n \n.meas OP Vo1rc FIND V(vo) AT 500\n.meas OP Vo2rc FIND V(vo) AT 3.33\n.meas OP Io1rc FIND I(RL) AT 500\n.meas OP Io2rc FIND I(RL) AT 3.33\n.meas OP RegCar PARAM (-(Vo2rc - Vo1rc) / (Io2rc - Io1rc) )
.param RC1=510
* Parametros generales
* LDO
* .dc Vi 6.6 7\n.param RL=3.33\n \n.meas DC VoEnc FIND V(vo) AT 6.8\n.meas DC LDO PARAM (6.6 - VoEnc)
* Pruebas
* .dc Vi 6.6 7\n.param RL=3.33
.param VREF=1.56
.param Vi=6.8
* .step param RE list 250 500 1k
.param RE=390
.param RB1=51
* .step param RB1 list 46 56
.param RB2=1.8k
* .step param RB2 1.5k 3k 500
* Usar un potenciometro en el diseño final
.param RC2=510
* .step param RC1 list 460 510 560
* .step param RC2 list 460 510 560
.model TBJ-NPN-1 NPN(IS=4.679E-14 NF=1.01 ISE=2.642E-15 NE=1.581 BF={BETA} IKF=0.1371 VAF=52.64 NR=1.019 ISC=2.337E-14 NC=1.164 BR=11.57 IKR=0.1144 VAR=364.5 RB=1 IRB=1.00E-06 RBM=1 RE=0.2598 RC=1 XTB=0 EG=1.11 XTI=3 CJE=1.229E-11 VJE=0.5591 MJE=0.3385 TF=4.689E-10 XTF=160 VTF=2.828 ITF=0.8842 PTF=0 CJC=4.42E-12 VJC=0.1994 MJC=0.2782 XCJC=0.6193 TR=1.00E-32 CJS=0 VJS=0.75 MJS=0.333 FC=0.7936 Vceo=45 Icrating=100m mfg=Philips)
.param BETA 458.7
* .step param BETA list 420 520 800
.model 2SB688 PNP(Bf=70 Br=1 Is=73f Eg=1.11 Cjc=4.8p Cje=10p Vaf=100 Tf=1.923n Tr=10n Mjc=.330 Vjc=.75 Mje=.33 Vje=.75 Cjs=2p )
* Vo_max = 5.5V\nI_max = 1.6A\nI_CC = 1A
.op
.step dec param RL 500 0.1m 5
* Limitador de corriente
.backanno
.end
