* C:\Users\usuario\137\Facultad\circuitos 2\TDCE\Etapa lineal.asc
Vi vi 0 {Vi}
Vref vref 0 {VREF} AC 0
RC1 vi N002 {RC1}
RD1 vo V_f {RD1}
RD2 V_f 0 {RD2}
RL vo 0 {RL}
Q1 N011 vref N012 0 BC547C
Q2 N001 V_amp v_paso 0 BC547B
Q3 v_paso N001 vi 0 2SB688
Q4 N005 V_f N012 0 BC547C
RE1 N015 0 {RE}
RC2 vi N003 {RC2}
Q6 N011 N005 N002 0 BC557B
Q5 N005 N005 N003 0 BC557B
Q7 V_amp N013 N016 0 BC547C
RB2 N016 0 {RB2}
RB1 vi N010 {RB1}
Q8 V_amp N011 N010 0 BC557C
Q9 N012 N013 N015 0 BC547C
Q10 N013 N013 N014 0 BC547C
R1 vref N013 1.5k
R2 N014 0 {RE}
R5 vo V_paso {RS}
CL vo 0 {CL}
RP3 V_paso N004 {RP1}
RP4 N004 0 {RP2}
Q12 V_amp N004 vo 0 BC547C
Q11 N006 N008 V_fc 0 BC547C
Q13 N007 N009 V_fc 0 BC547C
R3 vo N009 {ALC_R1}
R4 N009 V_fc {ALC_R3}
R6 vref N006 {ALC_C1}
R7 N007 vref {ALC_C2}
R8 V_paso N008 {ALC_R1}
R9 N008 0 {ALC_R3}
R10 0 N009 {ALC_R2}
R11 N008 0 {ALC_R2}
.model NPN NPN
.model PNP PNP
.lib C:\Users\usuario\Documents\LTspiceXVII\lib\cmp\standard.bjt
* .step param RC1 list 500 1k
* Regulacion de carga
* Transistor de paso
* Realimentador tension
* Carga
* Amplificador
* Alimentacion
* Generador
* Eficiencia
* Regulacion de linea
* .dc Vi 0 10\n \n.meas DC Vol1rl FIND V(vo) AT=9.3\n.meas DC Vol2rl FIND V(vo) AT=9.7\n.meas DC RegLin PARAM ((Vol2rl - Vol1rl) / 0.4)
* .op\n.step param RL list 3.33 500\n \n.meas OP Vo1rc FIND V(vo) AT 500\n.meas OP Vo2rc FIND V(vo) AT 3.33\n.meas OP Io1rc FIND I(RL) AT 500\n.meas OP Io2rc FIND I(RL) AT 3.33\n.meas OP RegCar PARAM (-(Vo2rc - Vo1rc) / (Io2rc - Io1rc) )
.param RC1=500
* Generales
* Amplificador
* .dc Vi 9.3 9.7\n \n.meas DC EfiMin MIN -100*(V(vo)*I(RL))/(V(vi)*I(Vi))\n.meas DC EfiMax MAX -100*(V(vo)*I(RL))/(V(vi)*I(Vi))
.param VREF=1.56
.param Vi=9.5
* .step param RE list 500 1k 2k
.param RE=1k
.param RB1=51
* .step param RB1 list 46 56
.param RB2=1.8k
* .step param RB2 1.5k 3k 500
.param RC2=500
.model TBJ-NPN-1 NPN(IS=4.679E-14 NF=1.01 ISE=2.642E-15 NE=1.581 BF={BETA} IKF=0.1371 VAF=52.64 NR=1.019 ISC=2.337E-14 NC=1.164 BR=11.57 IKR=0.1144 VAR=364.5 RB=1 IRB=1.00E-06 RBM=1 RE=0.2598 RC=1 XTB=0 EG=1.11 XTI=3 CJE=1.229E-11 VJE=0.5591 MJE=0.3385 TF=4.689E-10 XTF=160 VTF=2.828 ITF=0.8842 PTF=0 CJC=4.42E-12 VJC=0.1994 MJC=0.2782 XCJC=0.6193 TR=1.00E-32 CJS=0 VJS=0.75 MJS=0.333 FC=0.7936 Vceo=45 Icrating=100m mfg=Philips)
.param BETA 458.7
* .step param BETA list 420 520 800
.model 2SB688 PNP(Bf=70 Br=1 Is=73f Eg=1.11 Cjc=4.8p Cje=10p Vaf=100 Tf=1.923n Tr=10n Mjc=.330 Vjc=.75 Mje=.33 Vje=.75 Cjs=2p )
.op
.step dec param RL 500 0.1m 5
* Limitador de corriente
* Modelos
* .step param RC2 list 1k 2k 5k
* Tension esperada
* .op\n.step param RL 3.33 500 10\n \n.meas OP VoMin MIN V(vo) - 5\n.meas OP VoMax MAX V(vo) - 5\n.meas OP diff PARAM max(abs(VoMin), abs(VoMax))
.param CL=2.2u
.param RD1=2.2k
* .step dec param RD1 1 10k 4
.param RS=2.2
* Relimentador corriente
* .step param RS list 1.5 1.7 2.2 2.5
* Limitador de corriente
* LDO
* .dc Vi 0 10\n \n.meas DC VpasoMax MAX V(v_paso)\n.meas DC ViMin FIND V(vi) WHEN V(v_paso) = VpasoMax - 0.05\n.meas DC dropout PARAM ViMin - VpasoMax
* Amplificador lazo corriente
* .step param VREF 1.5 1.6 0.01
.param RL=3.33
* Amplificador lazo corriente
* Relimentador corriente
* Parametros
* Metricas
* Realimentador tension
.param RD2=1k
* .step dec param RD2 1 10k 4
.param ALC_C1=1k
.param ALC_C2=1k
.param ALC_R1=3.9k
.param ALC_R2=1.8k
* .step param ALC_C1 list 250 500 1k 2k
* .step param ALC_C2 list 500 1k
* .step param ALC_R1 list 2.7k 3.3k 3.9k 4.7k
* .step param ALC_R2 list 1.2k 1.5k 1.8k 2.2k 2.7k 3.3k
.param ALC_R3=3.3k
* .step param ALC_R3 list 2.2k 2.7k 3.3k 3.9k 4.7k 5.1k 5.6k 6.8k
* Corriente esperada
* .dc Vi 9.3 9.7\n \n.meas DC IoMin MIN I(rl) - 1.5\n.meas DC IoMax MAX I(rl) - 1.5\n.meas DC diff PARAM max(abs(IoMin), abs(IoMax))
* Barrido de tension
* .dc Vi 0 10
* Llave de seleccion
.param RP1=100
* .step param RP1 list 1k 2k 2.5k  5k
* Limitador de corriente
.param RP2=180
* .step param RP1 list 1k 2k 2.5k  5k
.backanno
.end
